


# Sublexica for Adjective

## Even-syllable stems



 LEXICON GIEVRRA  Adjectives with attribute in WeG and -s. As 1a in Spiik. Sg Acc: gievrav, Attr: gievras.



*gárttje # Even-syllable test examples:*
* *gárttje:* `gárttje+A+Sg+Nom`
* *gártjev:* `gárttje+A+Sg+Acc`
* *gártjes:* `gárttje+A+Attr`
* *gártjep:* `gárttje+A+Der/Comp+A+Sg+Nom`



 LEXICON NUORRA   Adjectives with attribute same as pred. As 1b in Spiik. Sg Acc: nuorav, Attr: nuorra.


*visská # Even-syllable test examples:*
* *visská:* `visská+A+Sg+Nom`
* *viskáv:* `visská+A+Sg+Acc`
* *visská:* `visská+A+Attr`
* *viskáp:* `visská+A+Der/Comp+A+Sg+Nom`



 LEXICON GALLJE   Adjectives on -e, the attribute is in WeG and e > a. As 1d in Spiik. Sg Acc: galjev, Attr: galja.


*uhttse # Even-syllable test examples:*
* *uhttse:* `uhttse+A+Sg+Nom`
* *uhtsev:* `uhttse+A+Sg+Acc`
* *uhtsa:* `uhttse+A+Attr`
* *uhtses:* `uhttse+A+Attr` (Eng. # gets this attr from)
* *uhtsep:* `uhttse+A+Der/Comp+A+Sg+Nom`

 LEXICON TJÁBBE   Adjectives on -e, the attribute is in WeG and e > a. Same as GALLJE only different adv derivation. Sg Acc: tjáppev, Attr: tjáppa.


*njálgge # Even-syllable test examples:*
* *njálgge:* `njálgge+A+Sg+Nom`
* *njálgev:* `njálgge+A+Sg+Acc`
* *njálga:* `njálgge+A+Attr`
* *njálgep:* `njálgge+A+Der/Comp+A+Sg+Nom`





 LEXICON VILLDA   Adjectives with attribute same as pred, without CG. As 1b in Spiik. Sg Acc: nuorav, Attr: nuorra.


*frisska # Even-syllable test examples:*
* *frisska:* `frisska+A+Sg+Nom`
* *frisskav:* `frisska+A+Sg+Acc`
* *frisska:* `frisska+A+Attr`
* *frisskap:* `frisska+A+Der/Comp+A+Sg+Nom`

 LEXICON HÁVSSKE   Adjectives with attribute -s, without WeG. As 1c in Spiik. Sg Acc: hávsskev, Attr: hávsskes.


*hoallá # Even-syllable test examples:*
* *hoallá:* `hoallá+A+Sg+Nom`
* *hoalláv:* `hoallá+A+Sg+Acc`
* *hoallás:* `hoallá+A+Attr`
* *hoalláp:* `hoallá+A+Der/Comp+A+Sg+Nom`

 LEXICON TJUODDJE  Adjectives with attribute -is, without WeG. presently only "Tjuoddje" Sg Acc: tjuoddjev, Attr: tjuoddjis.



*tjuoddje # Even-syllable test examples:*
* *tjuoddje:* `tjuoddje+A+Sg+Nom`
* *tjuoddjev:* `tjuoddje+A+Sg+Acc`
* *tjuoddjis:* `tjuoddje+A+Attr`
* *tjuoddjep:* `tjuoddje+A+Der/Comp+A+Sg+Nom`



Pres.participles 

 LEXICON SÁVADAHTTE   Causative-participles. No attribute. No comparision. As 1e in Spiik. Sg Acc: sávadahttev. PrsPrc of causative verbs "uttrykker at handlingen lar seg gjøre eller er verdt å gjøre" (Kintel 1991).


*vuojedahtte # Even-syllable test examples:*
* *vuojedahtte:* `vuojedahtte+A+Sg+Nom`
* *vuojedahttev:* `vuojedahtte+A+Sg+Acc`

 LEXICON JUHKKE   participles with -s attributive. No comparision As 1e in Spiik. Sg Acc: juhkkev, Attr: juhkkes. Spiik: presens particip har med den attributive formen på -s betydelsen "någon som är duktig i, snabb til att, begiven att utföra handlingen".


*vuohttje # Even-syllable test examples:*
* *vuohttje:* `vuohttje+A+Sg+Nom`
* *vuohttjev:* `vuohttje+A+Sg+Acc`
* *vuohttjes:* `vuohttje+A+Attr`

 LEXICON BÅRRE   participles without the -s attributive. As 1e in Spiik. Sg Acc: bårrev, Attr: bårre. Spiik: presens particip har med den attributiva formen utan -s betydelsen ºdem  som utför handlingenº.


*ednabårre # Even-syllable test examples:*
* *ednabårre:* `ednabårre+A+Sg+Nom`
* *ednabårrev:* `ednabårre+A+Sg+Acc`
* *ednabårre:* `ednabårre+A+Attr`



Test data:


Loan words lexicas


###  Correctly assimilated loanwords, derived from real noun.


 LEXICON METÅVDÅLASJ  LOAN! Foreign -isk adjectives adapted in updated normative way. To smj ending -alasj, adjective is truly derived from a noun. Mekanisk-mekanihkka-mekanihkalasj, instead of mekánalasj that goes to MEKÁNALASJ_BADASS. Pred and attr are both -alasj. Attr same as pred. With comparatives. 



 LEXICON METÅVDÅLASJ_CMP_INFL 





*kapitalismalasj # Even-syllable test examples:*
* *kapitalismalasj:* `kapitalismalasj+A+Sg+Nom`
* *kapitalismalattjav:* `kapitalismalasj+A+Sg+Acc`
* *kapitalismalasj:* `kapitalismalasj+A+Attr`
* *kapitalismalabbo:* `kapitalismalasj+A+Der/Comp+A+Sg+Nom`


 LEXICON MEKANIHKA_MEKANIJKA_LASJ  LOAN! Same type of adjectives as METÅVDÅLASJ, only for adjektives that become mekanihkalasj in norway and mekanijkalasj in sweden, because of differences mekanik vs mekanikk>mekanijkka vs mekanihkka.  Attr same as pred. With comparatives. 



 LEXICON IJJALASJ  Just lik  METÅVDÅLASJ only for words ending on ijjalasj/iddjalasj, so that we don't need a lot of Area and Err tags in stems file.


 LEXICON IJJALASJ_CMP_INFL 



 LEXICON OGIJJALASJ  Just like IJJALASJ only for words ending on ogijjalasj/ogiddjalasj, so that we don't need a lot of err tags in stems files. For words like "pedagogijjalasj" which also have "pedagåvgålasj" (not really a wrong derivation, but doesn't mean pedagogisk) and "pedagogalasj" err taged.  


 LEXICON OGIJJALASJ_CMP_INFL  


 LEXICON SJÅNÅLASJ_SJONAL  -sjonal/sjonell and -tional/tionel loanwords. Only for words that work as nouns, so that they are REAL dervations, as nasjonal-nasjåvnnå-nasjåvnålasj. NOT for words like "rasjonell", with no real noun. Words as "rasjonell>rasjonálla-rasjonálalasj" go to lexicon ÁLLA.  The fake derivation "nasjonálalasj" is err taged, so is the strange "nasjonálla/nasjunálla". 


 LEXICON SJÅNÅLASJ_SJONAL_CMP_INFL  





*konstitusjåvnålasj # Even-syllable test examples:*
* *nasjåvnålasj:* `nasjåvnålasj+A+Sg+Nom`
* *nasjåvnålattjav:* `nasjåvnålasj+A+Sg+Acc`
* *nasjåvnålasj:* `nasjåvnålasj+A+Attr`



 LEXICON SJÅNÅLASJ_SJONELL  -sjonal/sjonell and -tional/tionel loanwords. Only for words that work as nouns, so that they are REAL dervations, as nasjonal-nasjåvnnå-nasjåvnålasj. NOT for words like "rasjonell", with no real noun. Words as "rasjonell>rasjonálla-rasjonálalasj" go to lexicon ÁLLA.  The fake derivation "nasjonálalasj" is err taged, so is the strange "nasjonálla/nasjunálla". 


 LEXICON SJÅNÅLASJ_SJONELL_CMP_INFL  



*konstitusjåvnålasj # Even-syllable test examples:*
* *konstitusjåvnålasj:* `konstitusjåvnålasj+A+Sg+Nom`
* *konstitusjåvnålattjav:* `konstitusjåvnålasj+A+Sg+Acc`
* *konstitusjåvnålasj:* `konstitusjåvnålasj+A+Attr`


###  Badly assimilated loanwords, some against norm others with no norm

 LEXICON MEKÁNALASJ_BADASS  LOAN! Wronly assimilated -lasj adjectives from SE/NO -isk. Looks derived but isn't since there is no real noun to be derived from. Like mekanisk-mekánalasj, but "mekádna" is no real noun! Like  METÅVDÅLASJ, but gives the Err/Der tag, so it's only for these wronly/non-derived loan adjectives. 





 LEXICON ARKTALASJ_CMP_INFL  Foreign -isk, that are not real derivations. Same as MEKÁNALASJ_BADASS, but no +Use/-Spell tag since ther is no "right" way to assimilate these. This is a question for GG. Adapted to smj by simply adding -alasj in place of -isk. These are not real derivations, but sitation borrowed loan adjectives. Only words without a noun base, like arktisk and syntetisk. Pred and attr are both -lasj. No comparatives. 




*syntetalasj # Even-syllable test examples:*
* *syntetalasj:* `syntetalasj+A+Sg+Nom`
* *syntetalattjav:* `syntetalasj+A+Sg+Acc`
* *syntetalasj:* `syntetalasj+A+Attr`

 LEXICON ORÁNSSJA  Loan adjectives, not -isk. Used without the -lasj. Adjectives with attribute same as pred. So far only for oránssja.


 LEXICON DEMONSTRATIJVA_LASJ_NO_NORM  Loan adjectives from norwegian/swedish (Not adjectives ending on -isk). Words like demonstrativ, transitiv, dupleks, informativ, analog, privat. Gives both "demonstratijvva" and "demonstratijvalasj". Two ways of adapting these adjectives are used, the adding of -lasj isn't okey, because that's a false derivation. But GG hasn't decided how these should be handled. Looks like noun instead of adjective when adapted without the -lasj ending.  Attr is in weak grad, used in strong grad ass pred even thou this seems a little bit odd "Værbba l transitijvva". 




 LEXICON DEMONSTRATIJVA_LASJ_CMP_INFL    







*aktijvva # Even-syllable test examples:*
* *aktijva:* `aktijvva+A+Attr`
* *aktijvva:* `aktijvva+A+Sg+Nom`
* *aktijvav:* `aktijvva+A+Sg+Acc`






 LEXICON ÁLA_LASJ_NO_NORM  Same as DEMONSTRATIJVA_LASJ_NO_NORM. Only for adjectives ending on -al. Words like digital,liberal, lokal.  Gives both "eksponentiálla" and "eksponentiálalasj". Different lexicon for these -al adjectives because of Err/Orth tags. OBS, "dialektal", is assimilated "dialevtalasj", and goes to lexicon  METÅVDÅLASJ.


 LEXICON ÁLA_LASJ_INFL_CMP 





 LEXICON ELLA_LASJ_NO_NORM  Loanwords, same as ÁLA_LASJ_NO_NORM  and  DEMONSTRANTIJVA_LASJ_NO_NORM. For NO and SE adjectives ending on -ell, eksperimentell, ideell, parallell. The short form is nom parallælla, attr, parallella The long form: paralellalasj, attr parallellalasj. Different lexicon for these -ell adjectives because of err/orth tags. OBS, "individuell", is assimilated "indivijdalasj", and goes to lexicon  METÅVDÅLASJ.


 LEXICON ELLA_LASJ_INFL_CMP  





 LEXICON ÁLLA-ÆLLA 

 LEXICON MEKÁNALASJ_CMP_INFL  Same as  METÅVDÅLASJ only without vuohta. 










Inherent comparatives and superlatives lexica

 LEXICON OANEP   Inherent comparatives, gives comp and superl. There are two main groups of word here: Adjectives that are lexicalized in their comparative (and superlative) forms, like sisŋep, bárep. And Nouns that can be compared, like nuortap, gáttep, oarjep (some of these are compared from their noun lexicas and thus are found twice). Some entries are likely incorrect compared forms of other adjectives, like ådåp and ruvvap (more research needed).





*lagáp # Even-syllable test examples:*
* *lagáp:* `lagáp+A+Gram/Comp+Sg+Nom`
* *lagámus:* `lagáp+A+Der/Superl+A+Sg+Nom`


 LEXICON TJAVGGÁMUS    Inherent superlatives, only gives superl. Some words are lexicalized in their superlative forms, like dájvvámus. Some are likely incorrect superlative forms, like tjábbámus (more research is needed)



*dájvvámus # Even-syllable test examples:*
* *dájvvámus:* `dájvvámus+A+Gram/Superl+Sg+Nom`

4-syllable miscellanious stems

 LEXICON ÁRMMOGIS  Adjectives on -is, attribute same as pred. Odd-syllable comparison. As 2 in Spiik. Sg Acc: ármmogisáv, Attr: ármmogis. 


*bahágis # Even-syllable test examples:*
* *bahágis:* `bahágis+A+Sg+Nom`
* *bahágisáv:* `bahágis+A+Sg+Acc`
* *bahágis:* `bahágis+A+Attr`
* *bahágabbo:* `bahágis+A+Der/Comp+A+Sg+Nom`

 LEXICON SÆHKÁLAK  Adjectives on -álak, attribute same as pred. Odd-syllable comparison. So far only for "sæhkálak".


*sæhkálak # Even-syllable test examples:*
* *sæhkálak:* `sæhkálak+A+Sg+Nom`
* *sähkálak:* `sæhkálak+A+Sg+Nom`
* *sæhkálagáv:* `sæhkálak+A+Sg+Acc`
* *sähkálagáv:* `sæhkálak+A+Sg+Acc`
* *sæhkálak:* `sæhkálak+A+Attr`
* *sähkálak:* `sæhkálak+A+Attr`
* *sæhkálabbo:* `sæhkálak+A+Der/Comp+A+Sg+Nom`
* *sähkálabbo:* `sæhkálak+A+Der/Comp+A+Sg+Nom`


 LEXICON ÅLLAGSJ_CMP_INFL  Adjectives on -asj, attribute same as pred.  No comparatives. 2 in Spiik. Sg Acc: ållagattjav, Attr: ållagasj.


*belulasj # Even-syllable test examples:*
* *belulasj:* `belulasj+A+Sg+Nom`
* *belulattjav:* `belulasj+A+Sg+Acc`
* *belulasj:* `belulasj+A+Attr`


 LEXICON DÁRBULASJ_CMP_INFL  Adjectives on -asj, attribute same as pred. Odd-syllable comparison. Sg Acc: dárbulattjav, Attr: dárbulasj. Essive -attjan, -adtjan is subtaged. Err/Orth also -ahttja.  





*dábálasj # Even-syllable test examples:*
* *dábálasj:* `dábálasj+A+Sg+Nom`
* *dábálattjav:* `dábálasj+A+Sg+Acc`
* *dábálasj:* `dábálasj+A+Attr`
* *dábális:* `dábálasj+A+Attr`
* *dábálabbo:* `dábálasj+A+Der/Comp+A+Sg+Nom`



 LEXICON ASIDASJ_CMP_INFL  Adjectives on -asj, -is attr. Odd-syllable comparison. Sg Acc: asidattjav, Attr: asidis.


*gågulasj # Even-syllable test examples:*
* *gågulasj:* `gågulasj+A+Sg+Nom`
* *gågulattjav:* `gågulasj+A+Sg+Acc`
* *gågulis:* `gågulasj+A+Attr`
* *gågulabbo:* `gågulasj+A+Der/Comp+A+Sg+Nom`

 LEXICON UDNODIBME  Adjectives on -dibme, attribute on -is. Odd-syllable comparison. Sg Acc: udnodimev, Attr: udnodis.


*gælvodibme # Even-syllable test examples:*
* *gælvodibme:* `gælvodibme+A+Sg+Nom`
* *gälvodibme:* `gælvodibme+A+Sg+Nom`
* *gælvodimev:* `gælvodibme+A+Sg+Acc`
* *gälvodimev:* `gælvodibme+A+Sg+Acc`
* *gælvodis:* `gælvodibme+A+Attr`
* *gälvodis:* `gælvodibme+A+Attr`
* *gælvodabbo:* `gælvodibme+A+Der/Comp+A+Sg+Nom`
* *gälvodabbo:* `gælvodibme+A+Der/Comp+A+Sg+Nom`

 LEXICON TJALMEDIBME   Like UDNODIBME but no comparatives. Sg Acc: tjalmedimev, Attr: tjalmedis.


*huvsodibme # Even-syllable test examples:*
* *huvsodibme:* `huvsodibme+A+Sg+Nom`
* *huvsodimev:* `huvsodibme+A+Sg+Acc`
* *huvsodis:* `huvsodibme+A+Attr`

 LEXICON SUOLASIEHKE  -siehke. Sg Acc: suolasiegev, attr: suolasiek


*hánessiehke # Even-syllable test examples:*
* *hánessiehke:* `hánessiehke+A+Sg+Nom`
* *hánessiegev:* `hánessiehke+A+Sg+Acc`
* *hánessiek:* `hánessiehke+A+Attr`








## Odd-syllable stems
###  With CG Sorted by attr


 LEXICON TJIEGOS  Attr same as pred. For adjectives with -e in second syllable e>á: divtes>diktásav in StrG. As a. in Spiik.  Sg Acc: tjiehkusav, Attr: tjiegos. Consonant gradation. 


*hánes # Odd-syllable test examples:*
* *måskas:* `måskas+A+Sg+Nom`
* *moasskasav:* `måskas+A+Sg+Acc`
* *måskas:* `måskas+A+Attr`
* *moasskasabbo:* `måskas+A+Der/Comp+A+Sg+Nom`
* *bihtja:* `bihtja+A+Sg+Nom`
* *bihttjagav:* `bihtja+A+Sg+Acc`
* *bihtja:* `bihtja+A+Attr`
* *bihttjagabbo:* `bihtja+A+Der/Comp+A+Sg+Nom`

 LEXICON LINES  Attr ending on -a. Adjektives ending on -es. Does same as TJIEGOS, but with attr -a.   As g. in Spiik.  lines, Sg Acc: lidnásav, attr: lidna. Consonant gradation.


*lines # Odd-syllable test examples:*
* *lines:* `lines+A+Sg+Nom`
* *lidnásav:* `lines+A+Sg+Acc`
* *lidna:* `lines+A+Attr`
* *lidnásabbo:* `lines+A+Der/Comp+A+Sg+Nom`


 LEXICON GALMAS   Attr ending on -a or -å. Adjectives on -as, ås- and ás. As e. in Spiik. Sg Acc: galmmasav, attr: galmma, Consonant gradation.


*njuoskas # Odd-syllable test examples:*
* *njuoskas:* `njuoskas+A+Sg+Nom`
* *njuosskasav:* `njuoskas+A+Sg+Acc`
* *njuosska:* `njuoskas+A+Attr`
* *njuosskasabbo:* `njuoskas+A+Der/Comp+A+Sg+Nom`



 LEXICON OAMES  Attr ending on -e. Adjectives on -es with attribute -e. As g2. in Spiik. Sg Acc: oabmásav, Attr: oabme. Consonant gradation.


*goastes # Odd-syllable test examples:*
* *goastes:* `goastes+A+Sg+Nom`
* *goasstásav:* `goastes+A+Sg+Acc`
* *goasste:* `goastes+A+Attr`
* *goasstásabbo:* `goastes+A+Der/Comp+A+Sg+Nom`


 LEXICON SUOHKAT  Attr III -is, not suohkkadis but SUOHKKIS. With CG to attr, not from nom to Acc. Same as JALGGAT only with this CG. SUOHKKIS. Without CG between nom and acc. Adjectives on -at and -åt, with attribute III -is. As f. in Spiik. Sg Acc: suohkadav, attr: suohkkis,


*rávvat # Odd-syllable test examples:*
* *rávvat:* `rávvat+A+Sg+Nom`
* *rávvadav:* `rávvat+A+Sg+Acc`
* *rávvis:* `rávvat+A+Attr`
* *rávvadabbo:* `rávvat+A+Der/Comp+A+Sg+Nom`


 LEXICON MÅJDÅS  Adjectives with no attr. With CG. Sg Acc: måjddåsav. If there is an attribute that dosn't fit to any lexicon it mus be hardcoded.


*rávdes # Odd-syllable test examples:*
* *rávdes:* `rávdes+A+Sg+Nom`
* *rávddásav:* `rávdes+A+Sg+Acc`
* *rávddásabbo:* `rávdes+A+Der/Comp+A+Sg+Nom`




Without CG

 LEXICON VIEKSES  Attr same as pred. Without CG, but With vowel changes.  Sg Acc: væksásav, Attr: viekses. Like TJIEGOS only without the CG but with vowel changes. Mayby change this to a lexicon withput attr and then hardcode attr?


 LEXICON ALEK  Attr same as pred. Without CG, without any vowel changes. Like TJIEGOS only without the CG an vowelchanges. 



*purpur # Odd-syllable test examples:*
* *purpur:* `purpur+A+Sg+Nom`
* *purpurav:* `purpur+A+Sg+Acc`
* *purpur:* `purpur+A+Attr`
* *purpurabbo:* `purpur+A+Der/Comp+A+Sg+Nom`

 LEXICON BASSTEL   Attr ening on -is. Without CG. Adjs on -et, -l, -r, sm om -k, -sj with attr -is and no consonant gradation. As b. in Spiik. Sg Acc: basstelav, Attr: basstelis. Many of these entries might be instances of derivations, like belak, deblak, and maybe also basstel, bargán.


*goavrret # Odd-syllable test examples:*
* *goavrret:* `goavrret+A+Sg+Nom`
* *goavrredav:* `goavrret+A+Sg+Acc`
* *goavrredis:* `goavrret+A+Attr`
* *goavrredabbo:* `goavrret+A+Der/Comp+A+Sg+Nom`

 LEXICON MUTTÁK  Two attr enings -is and same as pred. Without CG. Adjs on -ák/-ak/-ek, two attr: -is and same as pred. As c. in Spiik. Sg Acc: muttágav, Attr: muttágis and mutták. These seem to be instances of the adjectival -k derivation. Unclear whether such derivation have different attr forms or not, and thats maybe why some of these derivations are found in BASSTEL lexicon.


*bárvak # Odd-syllable test examples:*
* *bárvak:* `bárvak+A+Sg+Nom`
* *bárvagav:* `bárvak+A+Sg+Acc`
* *bárvak:* `bárvak+A+Attr`
* *bárvagis:* `bárvak+A+Attr`
* *bárvagabbo:* `bárvak+A+Der/Comp+A+Sg+Nom`


 LEXICON JALGGAT  Attr III -is, not jalggadis but JALGGIS. Without CG.  Adjectives on -at, with attribute III -is. As f. in Spiik. Sg Acc: jalggadav, attr: jalggis,



*russjkat # Odd-syllable test examples:*
* *russjkat:* `russjkat+A+Sg+Nom`
* *russjkadav:* `russjkat+A+Sg+Acc`
* *russjkis:* `russjkat+A+Attr`
* *russjkadabbo:* `russjkat+A+Der/Comp+A+Sg+Nom`


 LEXICON TJÅRGGÅT  Attr III -is, not tjårggådis but tjårggis. Without CG. Same as JALGGAT only for adjectives ending ot -åt. Adjectives on -åt, with attribute III -is. As f. in Spiik. Sg Acc: jalggadav, attr: jalggis,



*russjkat # Odd-syllable test examples:*
* *russjkat:* `russjkat+A+Sg+Nom`
* *russjkadav:* `russjkat+A+Sg+Acc`
* *russjkis:* `russjkat+A+Attr`
* *russjkadabbo:* `russjkat+A+Der/Comp+A+Sg+Nom`



 LEXICON RIHTSOK  No attr, without CG and also without any vowelchanges. The lexicon gives no attribute, either because the adjective dosnºt have attr, because there is stemvowel change in attr that the lexicon canºt handle or because there are strange atrributes that donºt fit to any other lexicon (these attributes are hardcoded). Sg Acc: rihtsogav. 


*rihtsok # Odd-syllable test examples:*
* *rihtsok:* `rihtsok+A+Sg+Nom`
* *rihtsogav:* `rihtsok+A+Sg+Acc`
* *rihtsogabbo:* `rihtsok+A+Der/Comp+A+Sg+Nom`



exception lexicons for odd-syll

 LEXICON IENNILS  no comparatives, attr same as pred.


*ieŋŋils # Odd-syllable test examples:*
* *ieŋŋils:* `ieŋŋils+A+Sg+Nom`
* *ieŋŋilsav:* `ieŋŋils+A+Sg+Acc`


 LEXICON RÁDAS   Presently only used for "rádas". This word has special consonant gradation d>dd. Attr same as pred. Sg Acc: ráddasav, Attr: rádas. Consonant gradation.


*rádas # Odd-syllable test examples:*
* *rádas:* `rádas+A+Sg+Nom`
* *ráddasav:* `rádas+A+Sg+Acc`
* *rádas:* `rádas+A+Attr`
* *ráda:* `rádas+A+Attr` (Eng. # from LEXATTR)
* *ráddasabbo:* `rádas+A+Der/Comp+A+Sg+Nom`


 LEXICON LUOBES   Err/Orth lexicon! Does the same as TJIEGOS only e>a instead of usuall e>á, must be some err/orth. Sg Acc: luohpasav, Attr: luobes. Consonant gradation. NO Attr, must be hardcoded






 LEXICON LÅSSÅT  Two attr, two comp. As f3. in Spiik. So far the only word i this lexicon i "låssåt", because both låssis and låsså are attr and comparative is both låsep(hybrid?) and låssådabbo.


*låssåt # Odd-syllable test examples:*
* *låssåt:* `låssåt+A+Sg+Nom`
* *låssådav:* `låssåt+A+Sg+Acc`
* *låssis:* `låssåt+A+Attr`
* *låsså:* `låssåt+A+Attr`
* *låssådabbo:* `låssåt+A+Der/Comp+A+Sg+Nom`
* *låsep:* `låssåt+A+Der/Comp+A+Sg+Nom`

 LEXICON STUORAK   Only for stuorak. It hase two attributes. Has even-syllable comparison: stuoráp and stuorámus.Sg Acc: stuoragav, attr: stuor and stuorra. This might be a -k derivation of adjective stuorre attr stuor(ra). The comparison is thus based on the original adjective and thus it naturally is an even syll comparison.


*stuorak # Odd-syllable test examples:*
* *stuorak:* `stuorak+A+Sg+Nom`
* *stuoragav:* `stuorak+A+Sg+Acc`
* *stuorra:* `stuorak+A+Attr`
* *stuor:* `stuorak+A+Attr`
* *stuoráp:* `stuorak+A+Der/Comp+A+Sg+Nom`


 LEXICON ALLAK  Adjs on -ak, attr.on -a. Have both gasep/gaggagabbo and alep/allagabbo as comparatives. As d. in Spiik. So far only the adjectives "allak" and "gassak" go to this lexicon.


*gassak # Odd-syllable test examples:*
* *gassak:* `gassak+A+Sg+Nom`
* *gassagav:* `gassak+A+Sg+Acc`
* *gassa:* `gassak+A+Attr`
* *gassagabbo:* `gassak+A+Der/Comp+A+Sg+Nom`
* *gasep:* `gassak+A+Der/Comp+A+Sg+Nom`

 LEXICON GÅBDDÅK   Adjs on -åk, attr. on -å. Has even-syllable comparison: gåbdep and gåbdemus. So far "gåbddåk" is the only word in this lexicon. As d2. in Spiik. Sg Acc: gåbddågav, Attr: gåbddå.



*gåbddåk # Odd-syllable test examples:*
* *gåbddåk:* `gåbddåk+A+Sg+Nom`
* *gåbddågav:* `gåbddåk+A+Sg+Acc`
* *gåbddå:* `gåbddåk+A+Attr`
* *gåbdep:* `gåbddåk+A+Der/Comp+A+Sg+Nom`




Inherent comparatives and superlatives

 LEXICON NUORTTALABBO    Inherent comparatives, gives both comp and superl. Most of the words are the compared forms of -el(a) words, like nuorttal, lullel.





*guddnelabbo # Even-syllable test examples:*
* *guddnelabbo:* `guddnelabbo+A+Gram/Comp+Sg+Nom`
* *guddnelamos:* `guddnelabbo+A+Der/Superl+A+Sg+Nom`
* *guddnelap:* `guddnelabbo+A+Gram/Comp+Attr`
* *guddnelup:* `guddnelabbo+A+Gram/Comp+Attr`

 LEXICON GASSKALAMOS    Inherent superlatives, gives onlys superl. Words that are lexicalized in their superlative forms. 








*ájtodamos # Even-syllable test examples:*
* *ájtodamos:* `ájtodamos+A+Gram/Superl+Sg+Nom`


## Contracted stems

 LEXICON SÁDNES   Attr same as pred. Sg Acc: sáddnáv, Attr: sádnes.


*hávres # Contracted test examples:*
* *hávres:* `hávres+A+Sg+Nom`
* *hávrráv:* `hávres+A+Sg+Acc`
* *hávres:* `hávres+A+Attr`
* *hávrráp:* `hávres+A+Der/Comp+A+Sg+Nom`



 LEXICON GOAVSOS   Attr same as pred. Sg Acc: goaksuv, Attr: goavsos.(goavsos is so far the only word in this lexicon)


*goavsos # Contracted test examples:*
* *goavsos:* `goavsos+A+Sg+Nom`
* *goaksuv:* `goavsos+A+Sg+Acc`
* *goaksusav:* `goavsos+A+Sg+Acc` (Eng. # From lexicon TJIEGOS)
* *goavsos:* `goavsos+A+Attr`
* *goaksup:* `goavsos+A+Der/Comp+A+Sg+Nom`
* *goaksusabbo:* `goavsos+A+Der/Comp+A+Sg+Nom` (Eng. # from lexicon TJIEGOS)

 LEXICON SUVRES   Sg Acc: suvrráv, Attr: suvra.


*suvres # Contracted test examples:*
* *suvres:* `suvres+A+Sg+Nom`
* *suvrráv:* `suvres+A+Sg+Acc`
* *suvrrásav:* `suvres+A+Sg+Acc` (Eng. # From lexicon SJÆVNNJAT)
* *suvra:* `suvres+A+Attr`
* *suvrráp:* `suvres+A+Der/Comp+A+Sg+Nom`
* *suvrrásabbo:* `suvres+A+Der/Comp+A+Sg+Nom` (Eng. # from LINES)

 LEXICON GÅLMAKTES   Attr same as pred. without cg but with vowel changes. Sg Acc: gålmaktáv, Attr: gålmaktes. VIEKSES makes odd-syll same thing. 



----


# Comparation

 LEXICON BU/MUS   comparison for even-syll adjectives. Also derivates diminutive and adverbs from the comparisions.


 LEXICON ABBO/AMOS   comparison for odd-syll adjectives.  Also derivates diminutive and adverbs from the comparisions.







 LEXICON BUStem  Comparative even-syll, case and attr.

 LEXICON ABBO  Comparative odd-syll, get case and attr. With the dialect differences "-ubbo" and "-æbbo".


## Superlative

 LEXICON BUOREMUS  Superlative even-syll, get attr and nom case.


 LEXICON AMOS  Superlative odd-syll, get case and attr. With the dialect differences "-umos" and "-æmos".




Comparative and Superlative sub-lexica

 LEXICON CompSup-EVEN 

 LEXICON CompSup-EVENWEAKSTEM  






 LEXICON ATTR   Sends attributes to


 LEXICON ATTR_PrsPrc   Attr without -vuohta derivation.



## Derivation of adjectives

 LEXICON DenominalAdjsV1  ! even noun stems are sent here

 LEXICON DenominalAdjsV1_1  ! even noun stems without grade alternation are sent here

 LEXICON DenominalAdjsV2  ! even noun stems are sent here. -asj derivation


 LEXICON DenominalAdjsKINO  ! unassimilated nouns are sent here


 LEXICON DenominalAdjsODD   ! gives derivation -ahtes

 LEXICON DenominalAdjsContr 

Derivations to adjectives, hardcoded in adjectives stems file


 LEXICON DIEHTEMAHTES  ! odd syllable For hardcoded -ahtes words.


 LEXICON LÁGÁSJ 

 LEXICON BÁJNUK  ! hardcoded denominal derivations, latus has changed from o>u, a>a, e>á (Bájnno>bájnuk, juolgge>juolgák, giella>gielak.  Attr same as pred, no comp in this lexicon. 

 LEXICON TSÅHPÅK  ! hardcoded denominal derivations latus has changed from o>u, a>a, e>á AND -GIS attr. Attr same as pred is err/orth taged. no comp in this lexicon. 


 LEXICON GIEVLEK  ! hardcoded derivations, not same as BÁJNUK since latus has unexpected vowel. Latus hasn't changed o>u, a>a, e>á. Goes directly to BÁJNUK, only made to sort these different kinds of derivations. Many of these may be derivated from verbs or other adjectives.



 LEXICON SJERVAK  ! hardcoded derivations, not same as TSÅHPÅK since latus has unexpected vowel. Latus hasn't changed o>u, a>a, e>á. Goes directly to TSÅHPÅK, only made to sort these different kinds of derivations. Many of these may be derivated from verbs or other adjectives.


 LEXICON DIBME  ! even and contracted


 LEXICON LIS  ! Handlernomen på -is?


 LEXICON Ahkásasj  ! lexicalized and denominal -asj derivations


 LEXICON STÁVVALIS  ! Must be "stávvalis" in bot pred and attr, as "guovddelis". OK& Kintel 2012: stávval attr stávvalis this is err/orth taged, also as second compound, this is err/orth taged. No comparison.




Derivations to adjectives, continuation lexicon not for hardcoded adjectives




 LEXICON AHTES  ! odd syllable, only a continuation lexicon for words that are not in adjectives stems. Just as DIEHTEMAHTES, only with the +A tag that adjectives already get i stems file.


 LEXICON AHKES   



 LEXICON AGAdj  ! denominal derivations go here, attr same as pred, no comp in this lexicon



* * *
<small>This (part of) documentation was generated from [../src/fst/affixes/adjectives.lexc](http://github.com/giellalt/lang-smj/blob/main/../src/fst/affixes/adjectives.lexc)</small>